# 请教陈版，普通合并和同一控制合并盈余公积的恢复问题

提问人：leonzc 时间：2014-03-31 10:17:04
请教陈版及各位，一般的企业合并，子公司的盈余公积都是合并抵消的，最终合并报表只有母公司的盈余公积
为什么同一控制下的企业合并时，明明是视为自始合并，却要对被合并方合并前的盈余公积进行恢复呢？

回答人：chenyiwei
这是个老问题了，企业合并和合并报表准则在这个方面没有衔接好。但是问题不大，因为合并报表主体不是法人主体，合并报表层面的权益明细分类不具有法律上的意义，所以是否恢复子公司的盈余公积不具有实质性影响。